【裁判字號】    92,基小,311
【裁判日期】    920818
【裁判案由】    給付管理費
【裁判全文】
臺灣基隆地方法院基隆簡易庭小額民事判決  九十二年度基小字第三一一號
    原      告  新桃花源社區住戶管理委員會
    法定代理人  乙○○
    訴訟代理人  丙○○
    被      告  甲○○
右當事人間請求給付管理費事件，本院判決如左：
    主    文
原告之訴駁回。
訴訟費用新台幣捌佰陸拾捌元由原告負擔。
    理由要領
一、按管理委員會有當事人能力，公寓大廈管理條例第三十五條第一項固有明文。惟
    該條所指之管理委員會，係指依公寓大廈管理條例所合法成立之管理委員會而言
    ，苟管理委員會並非依公寓大廈管理條例之規定所合法成立，自無以管理委員會
    之名義，依該法條規定擔任原告之餘地，此觀諸該法條之文義自明。又公寓大廈
    應成立管理委員會或推選管理負責人；公寓大廈成立管理委員會者，應由管理委
    員互推一人為主任委員，主任委員對外代表管理委員會。管理委員會之組織及選
    任應於規約中定之；設有管理委員會者，其主任委員、管理委員之選任、解任、
    權限與其委員人數、召集方式及事務執行方法，非經載明於規約者，不生效力，
    公寓大廈管理條例第二十七條第一項、第二項、公寓大廈管理條例施行細則第二
    條第二款分別定有明文。
二、經查依據新桃花源公寓大廈規約第七條第五款之規定：「主任委員、副主任委員
    、財務委員及管理委員有下列情勢之一者，即當然解任。（一）主任委員、副主
    任委員及財務委員喪失區分所有權人資格者。（二）管理委員喪失住戶資格者。
    」，足見擔任主任委員必須具備區分所有人資格。惟查原告自承本件原告法定代
    理人乙○○並未具備區分所有權人資格，其雖主張本社區○○○○街委員推舉產
    生後，管理委員會業已要求乙○○主任委員提出該區分所有權人（即其子）之授
    權書，惟該當選資格之補正，係社區規約未規定之事項，規約之訂定或變更，仍
    應依公寓大廈管理條例第三十一條第一項第一款之規定，有區分所有權人三分之
    二以上及其區分所有權比例合計三分之二以上出席，以出席人數四分之三以上及
    其區分所有權比例占出席人數區分所有權四分之三以上之同意行之，而非管理委
    員會能自行決議之事項，從而本件原告之法定代理人乙○○當選無效，其提起本
    件訴訟，即不合法，應予駁回。
三、本件訴訟費用新台幣（下同）八百六十八元（裁判費二百三十一元，送達郵費六
    百三十七元）由原告負擔。
中      華      民      國      九十二    年      八      月    十八    日
~B臺灣基隆地方法院基隆簡易庭
~B        法      官  林李達
右正本證明與原本無異。
對於本件判決如有不服，應於收受送達後二十日內向本院提出上訴書狀，上訴於本院
合議庭，並按他造當事人之人數附具繕本。
當事人之上訴，非以判決違背法令為理由不得為之，上訴狀應記載上訴理由，表明下
列各款事項：
(一)原判決所違背之法令及其具體內容。
(二)依訴訟資料可認為原判決有違背法令之具體事實。
中      華      民      國      九十二    年      八      月    二十    日
~B        法院書記官  郭廷耀


司法院資訊處製作；財團法人民間司法改革基金會備份。
